臺灣高等法院刑事裁定
110年度聲再字第155號
再審聲請人
即受判決人  蘇雋平


                    居臺北市○○區○○○路○段00巷0號0樓(第0室)
上列再審聲請人因傷害案件，對於本院109年度上易字第2084號
確定判決，聲請再審，本院裁定如下：
    主  文
再審之聲請駁回。
    理  由
一、聲請意旨略以：伊係遭詐騙買到贓車，已告知警方，並提出
    購買車輛之證據，請警方告知伊後續流程，但警方卻一直強
    求伊有罪須回警局關，沒給伊填異議單，不願告知後續流程
    與個人權益，且伊所涉偷竊案已經不起訴處分，警方有誤抓
    之虞，違反警察職權行使法第29條第1項之規定，又案發當
    日是員警主動以強力壓制伊，導致伊無法呼吸，伊係自我保
    護掙脫，並無主動對員警動手，伊無妨害公務之主觀犯意，
    也是出於正當防衛或緊急避難，當天員警有配戴密錄器，警
    方卻僅提出8秒影片，可斷定行政有瑕疵，應視為有故意毀
    損影片之嫌，是原確定判決對前揭重要證據漏未審酌，爰依
    刑事訴訟法第421條之規定聲請再審云云。
二、按刑事訴訟法第421條規定，不得上訴於第三審法院之案件
    ，其經第二審法院確定之有罪判決，就足生影響於判決之重
    要證據漏未審酌，得聲請再審。而所謂「足生影響於判決之
    重要證據漏未審酌」者，係指該證據業經法院予以調查或經
    聲請調查而未予調查，致於該確定判決中漏未加以審認，而
    該證據如經審酌，則足生影響於該判決之結果，應為被告有
    利之判決而言。苟事實審法院依調查之結果，本於論理法則
    、經驗法則及證據法則，經取捨證據後認定事實者，既對卷
    附證據資料為價值判斷，而對被告不利之證據採酌據為論罪
    之依據，至其餘與前開論罪證據不相容之供述，縱屬對被告
    有利，仍無證據價值而不採，此係有意不採，並非疏而漏未
    審酌，尚不得據為聲請再審之理由。又如證據業經法院本其
    自由心證予以取捨及判斷，僅係對此持相異評價，自不得據
    為再審之理由（最高法院89年度台抗字第30號裁定要旨參照
    ）。又所謂重要證據，係指該證據就本身形式上觀察，固不
    以絕對不須經過調查程序為條件，但必須顯然可認為足以動
    搖原有罪確定判決，而為受判決人應受無罪、或免訴、或輕
    於原審所認定之罪名方可，如不足以推翻原審所認定罪刑之
    證據，即非足生影響於原判決之重要證據。次按新修正刑事
    訴訟法第420條主要針對原條文中第1項第6款規定，增列「
    新事實」，並明定「新事實或新證據」存在之時點，另刪除
    該條第1項第6款「確實」二字，大幅放寬該款聲請再審規定
    之適用。而同法第421條關於不得上訴於第三審法院之案件
    ，就足以影響判決之重要證據漏未審酌，得聲請再審之規定
    ，雖然未同時配合修正，且其中「重要證據」之法文和上揭
    新事證之規範文字不同，但涵義其實無異，應為相同之解釋
    ；從而，聲請人依憑其片面、主觀所主張之證據，無論新、
    舊、單獨或結合其他卷存證據觀察，綜合判斷之評價結果，
    如客觀上尚難認為足以動搖第二審確定判決所認定之事實者
    ，同無准許再審之餘地（最高法院104年度台抗字第125號裁
    定意旨參照）。
三、經查，聲請人即受判決人蘇雋平固提出本案原確定判決繕本
    ，以及臺灣桃園地方法院108年度易字第389號刑事判決等據
    以為前揭事由聲請再審。然聲請人前揭所述，無非仍係就員
    警執行勤務不符合警察職權行使法之規定，員警並非依法執
    行職務，以及其當時並無妨害公務之主觀犯意，其所為符合
    正當防衛、緊急避難等情，據以為否認犯罪之抗辯主張，然
    就聲請人所指上開各情，俱經原確定判決分別說明何以不足
    採之理由。是聲請人顯係就原確定判決之證據取捨及判斷，
    憑一己之主觀認知而為相異評價。至於聲請人所檢附之上開
    另案刑事判決，核與本案犯罪事實並無關連，亦與聲請人所
    指上情無涉，顯係聲請人一己之認作主張，難認該證物內容
    有何足以動搖原確定判決認定事實之蓋然性。按上說明，本
    件聲請與再審規定要件不合，自應予駁回。按聲請再審之案
    件，除顯無必要者外，應通知聲請人及其代理人到場，並聽
    取檢察官及受判決人之意見。但無正當理由不到場，或陳明
    不願到場者，不在此限。前項本文所稱「顯無必要者」，係
    指聲請顯屬程序上不合法且無可補正或顯無理由而應逕予駁
    回，刑事訴訟法第429條之2、法院辦理刑事訴訟案件應行注
    意事項第177條之4分別定有明文。本件再審之聲請，有如前
    述顯無理由之情形，本院認無通知聲請人到場之必要，附此
    敘明。
據上論斷，應依刑事訴訟法第434條第1項，裁定如主文。
中　　華　　民　　國　　110 　年　　6 　　月　　17　　日
     　　　　　　 刑事第十四庭  審判長法　官  黃斯偉
                                      法　官  黎惠萍
                                      法　官  許泰誠 
以上正本證明與原本無異。
不得抗告。
                                      書記官  朱子勻
中　　華　　民　　國　　110 　年　　6 　　月　　17　　日